

mrguven@gmail.com



https://www.linkedin.com/in/rauf-guven-a76791a6/



3071 VJ, Rotterdam



RAUF GUVEN

FRONTEND DEVELOPER

PROFIEL

Communicatief, sociaal, gedreven, geordend, analytisch, oplossingsgericht, professioneel en resultaatgericht zijn kwaliteiten die mij omschrijven. Ik ben een toegewijde medewerker met ervaring in het helpen van organisaties om bedrijfsdoelen te behalen en te overtreffen. Ik heb een passie voor ICT en ik leer snel.

OPLEIDINGEN

- 2023 2023 Matrix-Master Full Stack Web Developer Cursus
- 2023 2023 Nederlands, B1 bij Nedles Online
- 2021 2022 Nederlands, A2 & B1 bij Taalklas in Rotterdam
- 2015 2016 Doctoraal Bestuurskunde (WO) aan de Sociale faculteit bij Gazi Universiteit in Ankara in Turkije
- 2013 2015 Masteropleiding Bestuurskunde (WO) aan de Sociale faculteit bij Gazi Universiteit in Ankara in Turkije. Internationale Diplomawaardering via Nuffic in Den Haag
- 2006 2009 Bestuurskunde (WO) bij Inonu Universiteit in Malatya in Turkije

SKILLS

- Reactjs
- Angular
- Nodejs
- CSS
- WordPress
- Agile
- Scrum
- MangoDB

TAAL

- Turks
- Nederlands
- Engels

WERKERVARING

Angular Developer

Stage- ICerme ICT B.V. | 2024 - Heden

- Kassasystemen voor supermarkt, groothandel en restaurant
- Online winkelen platform voor supermakten met een team
- Verbinding tussen frontend en backend
- Responsive web design

Administratief medewerker en leraar-ondersteuner

Basisschool Wereldwijs in Rotterdam | 2023- Heden

- Administratief medewerker en leraar-ondersteuner bij Basisschool Wereldwijs in Rotterdam
- begeleiding (bijvoorbeeld tijdens pauzes, in de bibliotheek)

Begeleider

Rotterdam010 (Unie van Vrijwilligers) | 2021 - 2021

- Boodschappen verzorgen voor de cliënt
- Gesprekken voeren met de client

Directeur

BMZ Zuivelboerderij in Golbasi in Turkije | 2017 - 2019

- Voortgangscontrole van de orders en leveranciers
- Aannemen en trainen van personeel en het team aansturen
- Opstellen van budgetten en resultaatanalyses
- Productiviteit optimaliseren

Onderzoeker

Gazi Universiteit in Ankara in Turkije | 2012 - 2016

- Onderzoeken van Participatie van NGO's in lokale overheden
- lokale overheidssystemen, taken en verantwoordelijkheden van lokale overheden bij milieuproblemen

HOBBY'S

- Schaken
- Voetballen
- Fietsen